【裁判字號】    89,交簡上,31
【裁判日期】    890929
【裁判案由】    公共危險
【裁判全文】
臺灣士林地方法院刑事判決                        八十九年度交簡上字第三一號
    上  訴  人
    即  被  告  乙○○
右列上訴人因公共危險案件，不服本院八十九年度交簡字第四０九號中華民國八十九
年六月一日第一審判決（聲請案號：八十九年度偵字第四三二三號），提起上訴，本
院管轄之第二審合議庭判決如左：
    主  文
上訴駁回。
    事  實
一、乙○○於民國八十九年四月二十一日凌晨零時許，在台北市○○區○○街某海產
    店內飲用酒類，已不能安全駕駛動力交通工具，竟仍駕駛車牌ＤＭＵ－四四二號
    機車，於同日凌晨一時二十四分許，行經台北市○○區○○街一九八號前，經警
    攔檢為酒精測試，測得酒精濃度呼氣達每公升○‧七一毫克。
二、案經台北市政府警察局大同分局報請台灣士林地方法院檢察署檢察官偵查聲請簡
    易判決處刑。
    理  由
一、訊據上訴人即被告乙○○固不否認於右揭時地酒後駕車之事實，惟矢口否認有不
    能安全駕駛動力交通工具之情事，辯稱：伊當天只是要將老闆的機車騎回店裏，
    路程不到二分鐘，且伊意識清楚沒有醉酒，不會引起公共危險云云。經查，為圖
    有效防止酗酒駕駛車輛在交通往來中所可能衍生之危險，道路交通管理處罰條例
    第三十五條及刑法第一百八十五條之三就此種危險行為均設有處罰之規定，其構
    成要件，均屬於學說上所謂之「抽象危險犯」。立法者之目的，即在於對於法益
    做前置性保護，換言之，在人民生命、身體、財產尚未遭到現實之侵害，或危險
    狀態還未出現前，即以刑法處罰，用以更嚴密地保護各種生活利益。而駕駛人呼
    氣酒精濃度達每公升０．五毫克時，反應較慢，感覺減低，將影響駕駛，有行政
    院國軍退除役官兵輔導委員會台北榮民總醫院八十八年八月五日（八八）北總內
    字第二六八六八號函暨附件一、二在卷可稽，足證呼氣結果達於此程度，極可能
    發生交通事故，即是「不能安全駕駛」。而被告為警查獲後測得之呼氣酒精濃度
    數值為每公升０點七一毫克，有測定單一紙在卷可憑。被告自已陷於不能安全駕
    駛動力交通工具之狀態，其只須有駕駛行為，即為有害於公共安全，不問被告是
    否自覺意識清楚？事實上是否發生危險？再者，質之證人即警員甲○○復證稱：
    被告當時身上有很濃之酒味，言詞比較遲鈍，站不太穩，並沒有爭執其未酒醉等
    語，益徵被告當時已不能安全駕駛動力交通工具甚明。綜上所述，被告所辯均不
    足採，事證明確，被告犯行堪以認定，應依法論科。
二、核被告所為，係犯刑法第一百八十五條之三之罪。原審基此認被告罪證明確，援
    引刑事訴訟法第四百四十九條第一項前段，刑法第一百八十五條之三、第四十一
    條，罰金罰鍰提高標準條例第二條之規定，科處上訴人即被告拘役二十五日，並
    諭知易科罰金之折算標準，認事用法並無不當，量刑亦無不妥。被告上訴否認犯
    罪，指摘原判決不當，核非可採，其上訴為無理由，應予駁回。
據上論斷，應依刑事訴訟法第四百五十五條之一第一項、第三項、第三百六十八條，
判決如主文。
本案經檢察官何明楨到庭執行職務。
中      華      民      國      八十九      年    九    月    二十九    日
                                  臺灣士林地方法院刑事第二庭
                                      審判長法  官
                                            法  官
                                            法  官
右正本證明與原本無異。
                                    書記官  曾韻蒔
中      華      民      國      八十九      年    九    月    二十九    日
附錄本判決論罪科刑依據之法條：
中華民國刑法第一百八十五條之三：
服用毒品、麻醉藥品、酒類或其他相類之物，不能安全駕駛動力交通工具而駕駛者，
處一年以下有期徒刑、拘役或三萬元以下罰金。


司法院資訊處製作；財團法人民間司法改革基金會備份。
